【裁判字號】    92,交聲,788
【裁判日期】    921021
【裁判案由】    聲明異議
【裁判全文】
臺灣臺中地方法院交通事件裁定                    九十二年度交聲字第七八八號
     原處分機關     交通部公路總局台中市監理站
     異議人即
     受處分人       甲○○
右列受處分人因違反道路交通管理處罰條例案件，對於交通部公路總局台中市監理站
九十二年七月二十三日所為之裁決（裁監稽違字第裁六一─ＧＣ0000000、Ｇ
Ｃ0000000號裁決書），聲明異議，本院裁定如左：
    主  文
異議駁回。
    理  由
一、原處分機關略以：異議人即受處分人甲○○，其所有之車號ＳＸＶ─四八二號輕
    機車，因：(1)、九十二年六月三日二十一時二十三分許，在台中市○○路與天津
    路處，駕照吊扣期間駕車行駛公路；(2)、九十二年七月十五日十六時五十五分許
    ，在台中市○○○路與東興路處，再因駕照吊扣期間駕車及機器腳踏車駕駛人，
    行駛於道路時，使用手持式行動電話通話之違規事實，經台中市警察局第五分局
    、交通警察隊員警當場查獲舉發，受處分人於限期內到案申訴，經向原舉發機關
    查證違規屬實，該站遂於九十二年七月二十三日以裁監稽違字第裁六一─ＧＣ0
    000000、ＧＣ0000000號裁決書，裁處違反道路交通管理處罰條第
    二十一條第一項第七款、第三十一條之一第二項規定，合併處罰鍰新台幣一萬九
    千元整，並吊銷駕駛執照一年，駕駛執照限於九十二年八月二十二日前繳送，逾
    期則依違反道路交通管理事件統一裁罰標準表及裁決書處罰主文裁處，於法並無
    不合等語。
二、本件受處分人甲○○則以：之前因不知道紅燈不能右轉被罰，亦不知有規定過期
    要加倍處罰，紅單亦未註明要加倍，所以不服而未繳罰鍰，竟遭吊扣駕照。本件
    明明未違規，僅因吊扣期間騎機車交警硬要罰，還硬要拆車牌；「駕駛執照吊扣
    期間駕車」是一項不合理之制度，不顧人民生活及工作之疾苦；而行車時進行通
    話這項亦不服，因一拿起電話就馬上停車了，雖是先做拿起電話這動作沒錯，但
    拿的同時當時車速就減速到十以下，從拿起電話到停車約三公尺車距，約三秒才
    停車就被罰，深有不服，爰聲明異議云云。
三、按汽車（包括機器腳踏車）駕駛人，有駕駛執照吊扣期間駕車之情形者，處新台
    幣六千元以上一萬二千元以下罰鍰，並當場禁止其駕駛及扣留其車輛牌照，第七
    款並吊銷其駕駛執照；機器腳踏車駕駛人行駛於道路時，使用手持式行動電話進
    行撥接或通話者，處新台幣一千元罰鍰。道路交通管理處罰條例第二十一條第一
    項第七款、第三項、第三十一條之一第二項與違反道路交通管理事件統一裁罰標
    準表皆有明文。經查：本件受處分人甲○○駕駛其所有之車號ＳＸＶ─四八二號
    輕機車，因：(1)、九十二年六月三日二十一時二十三分許，在台中市○○路與天
    津路處，駕照吊扣期間駕車行駛公路；(2)、九十二年七月十五日十六時五十五分
    許，在台中市○○○路與東興路處，再因駕照吊扣期間駕車及機器腳踏車駕駛人
    ，行駛於道路時，使用手持式行動電話通話之違規事實，經台中市警察局第五分
    局、交通警察隊員警當場查獲舉發，無正當理由拒簽等情，有舉發之違反道路交
    通管理事件通知單二紙在卷可稽。雖受處分人以上開情詞置辯。惟查：受處分人
    於其異議狀中承認：「‧‧‧因吊扣期間騎機車交警硬要罰，還硬要拆車牌」、
    「‧‧‧是先做拿起電話這動作沒錯，但從拿起電話到停車約三公尺車距，約三
    秒才停車就被罰」等詞。再者，本院於九十二年九月二十二日訊問受處分人時，
    受處分人對駕駛執照吊扣期間，仍然駕駛機車之違規事實並不爭執，且據原舉發
    機關之執勤員警即證人蔡世杰到庭結證稱：「從斑馬線行駛到路中約二十公尺，
    他一邊接聽拿在耳旁，所以我才攔下他的」、「我攔截他的時候他才停下來」等
    語，其駕駛機車行駛於道路時，使用手持式行動電話之違規事實，亦堪以認定。
    至於受處分人表示「駕駛執照吊扣期間駕車」是否是一項不合理之制度，係屬市
    政交通管理之範圍，非本案審查之對象，受處分人所辯要屬卸責之詞，並不足採
    。此外，本院經查亦無任何證據足資證明執勤員警有捏造事實、違法取締之情事
    ，則執勤警員本其加強道路交通管理、維護交通秩序、確保安全職責所為之當場
    舉發，自應受到合法、正確而真正之推定。受處分人空言指摘原舉發不當尚屬無
    據。從而，原處分機關據以援引上開規定，裁處受處分人罰鍰新台幣一萬九千元
    整，並吊銷駕駛執照一年，駕駛執照限於九十二年八月二十二日前繳送，逾期則
    依裁決書處罰主文規定處罰，並無不當，本件異議為無理由，應予駁回。
四、據上論斷，應依道路交通管理處罰條例第八十七條、道路交通案件處理辦法第十
    九條規定，裁定如主文。
中      華      民      國    九十二    年      十      月    二十一    日
                                        臺灣臺中地方法院交通法庭
                                            法  官    許  金  樹
右正本證明與原本無異。
如不服本裁定應於送達後五日內向本院提出抗告狀。
                                            書記官
中      華      民      國    九十二    年      十      月    二十一    日


司法院資訊處製作；財團法人民間司法改革基金會備份。
